臺灣臺中地方法院民事裁定
111年度勞執字第158號
聲  請  人  陳秋英  
相  對  人  豐昱國際股份有限公司


法定代理人  何天瀚  
相  對  人  豐昱國際股份有限公司大墩分公司

法定代理人  何天瀚  
上列當事人間因勞資爭議事件，聲請人聲請裁定准予強制執行，
本院裁定如下：
    主  文
民國（下同）111年6月13日臺中市政府勞工局勞資爭議調解紀錄
（案號：1146H409、1185H423）調解結果，相對人應連帶給付聲
請人新臺幣（下同）17萬303元及如附表編號5所示之調解成立內
容，准予強制執行。
聲請程序費用1,000元由相對人連帶負擔。
    理  由
一、聲請意旨略以：兩造間關於積欠工資、資遣費及提繳退休金
    等勞資爭議，於111年6月13日經臺中市政府勞工局勞資爭議
    調解成立，相對人願連帶給付聲請人如附表編號1至4所示之
    金額，如有任何1項或1期未給付，其餘未到期部分視同全部
    到期；並於111年7月31日前提繳如附表編號5所示之退休金
    。相對人僅於111年6月20日給付1萬7,225元、同年8月26日
    給付5,743元，即未再履行調解結果所載義務。爰依勞資爭
    議處理法第59條第1項規定，就相對人未給付之餘額17萬303
    元及附表編號5所示內容聲請裁定強制執行等語。
二、勞資爭議經調解成立或仲裁者，依其內容當事人一方負私法
    上給付之義務，而不履行其義務時，他方當事人得向該管法
    院聲請裁定強制執行並暫免繳裁判費；於聲請強制執行時，
    並暫免繳執行費，勞資爭議處理法第59條第1項定有明文。
三、經查，聲請人主張上情，有臺中市政府勞工局勞資爭議調解
    紀錄（案號：1146H409、1185H423）、帳戶存摺影本各1份
    附卷可稽，足認相對人對聲請人負有前開調解成立內容所載
    給付義務，且相對人迄今僅給付2萬2,968元，依前揭調解結
    果，其後各期給付全部視為到期。茲聲請人以相對人未依調
    解結果履行其義務，就相對人未給付之17萬303元及附表編
    號5所示內容聲請裁定強制執行，核與前揭規定並無不合，
    應予准許。
四、依勞資爭議處理法第59條，非訟事件法第13條第2款、第21
    條第2項、第24條第1項，民事訴訟法第95條、第85條第2項
    ，裁定如主文。
中　　華　　民　　國　　111 　年　　11　　月　　14　　日
                  勞動法庭    法  官    劉奐忱
正本係照原本作成。
如不服本裁定應於送達後10日內向本院提出抗告狀，並繳納抗告
費新臺幣1,000元。
中　　華　　民　　國　　111 　年　　11　　月　　14　　日
                              書記官    吳淑願
附表：
編號 項目 金額 給付年期 1 3月工資 17,225元 111年6月20日前給付。 2 4月工資 17,225元 111年7月31日前給付。 3 5月工資 27,225元 111年8月31日前給付。 4 資遣費 131,596元 第1期於111年11月30日前給付5,000元、第2期於111年12月31日前給付5,000元，餘額自112年1月起至11月止均分為11期（元以下無條件進位），於每月末日前按月給付。 5 勞工自提 17,550元 於111年7月31日前提繳至聲請人之勞工退休金個人專戶。 總額  210,821元